臺灣臺北地方法院刑事判決　　　　九十四年度易字第八六八號
公　訴　人　臺灣臺北地方法院檢察署檢察官
被　　　告　甲○○
上列被告因違反毒品危害防制條例案件，經檢察官聲請以簡易判
決處刑（九十四年度毒偵字第六五九號），嗣經本院受理後（九
十四年度簡字第七八二號），認為不宜以簡易判決處刑，而改以
通常程序審理，本院判決如下：
    主  文
甲○○施用第二級毒品，處有期徒刑伍月，如易科罰金，以佰
元折算壹日。扣案送驗後檢還之第二級毒品甲基安非他命壹包（
驗餘淨重零點玖壹克）沒收銷燬之；放置甲基安非他命之空包
裝袋壹個沒收。
    事  實
一、甲○○於民國八十六年間因施用第二級毒品安非他命案件，
    經臺灣士林地方法院以八十六年度訴字第一○五九號裁定送
    觀察、勒戒後，認無繼續施用毒品之傾向，由臺灣士林地方
    法院於八十七年十二月十日以八十六年度訴字第一○五九號
    判決免刑確定，又於九十年間因施用第二級毒品甲基安非他
    命案件，經臺灣士林地方法院以九十年度毒聲字第一三○八
    號裁定送觀察、勒戒後，認無繼續施用毒品之傾向，經臺灣
    士林地方法院檢察署檢察官於九十年十月三十日以九十年度
    毒偵字第一七○四號處分不起訴確定，仍不知悛悔，竟基於
    施用第二級毒品安非他命之犯意，於九十三年十月九日中午
    十二時許採尿前九十六小時內某時（不包括經警查獲至採尿
    期間），在不詳地點，以不詳方法施用第二級毒品安非他命
    一次。嗣於九十三年十月九日上午九時三十分許，經警在臺
    北市萬華區○○○路與漢口街口查獲，並在甲○○身上扣得
    第二級毒品甲基安非他命一包（淨重○‧四一六八克，取樣
    ○‧○二五八克鑑析用罄，驗餘淨重○‧三九一克），經警
    採其尿液送驗後，呈安非他命及甲基安非他命陽性反應，始
    悉上情。
二、案經臺北市政府警察局萬華分局報請臺灣臺北地方法院檢察
    署檢察官偵查後聲請簡易判決處刑，本院認為不宜，改以通
    常程序審理。
    理  由
一、訊據被告甲○○矢口否認有何施用第二級毒品安非他命之犯
    行，被告初於警、偵訊時辯稱：扣案之毒品係於九十三年十
    月九日上午八時三十分許，以新臺幣一千元之代價，在臺北
    市○○街及環河北路口向「阿峰」購買欲供己施用，但尚未
    施用即為警查獲云云，嗣於本院調查、準備程序及審理時改
    稱：當天伊向「阿峰」購買毒品時，「阿峰」請伊抽菸，「
    阿峰」當時說單純只是菸，後來才跟伊說菸裡面摻有安非他
    命云云。惟查：
  (一)被告為警查獲當日所採尿液，經送臺灣尖端先進生技醫藥股
    份有限公司以「酵素免疫分析法」初步檢驗呈安非他命類陽
    性反應，再以「氣相層析質譜儀法」確認檢驗結果，確呈安
    非他命及甲基安非他命陽性反應，有該公司於九十三年十月
    十八日出具之濫用藥物檢驗報告在卷可稽（見臺灣臺北地方
    法院檢察署九十四年度毒偵字第六五九號偵查卷第六頁）。
    又被告為警查獲當日，經警當場扣得其持有顆粒一包之情，
    為被告所不否認，並有該顆粒一包扣案可資佐證，經送憲兵
    司令部刑事鑑識中心鑑驗結果，該顆粒中含甲基安非他命成
    分（淨重○‧四一六八克，取樣○‧○二五八克鑑析用罄，
    驗餘淨重○‧三九一克），有該中心出具之九十四年一月十
    三日（九四）安鑑字第○○一○七號鑑驗通知書在卷可考（
    見同上偵查卷第二頁）。
  (二)被告固否認施用安非他命犯行。然安非他命經口服投與人體
    後，約百分之七十，於二十四小時內自尿中排出，正常情況
    下，四十八小時後，尿中濃度可降低至幾乎測不到，而其施
    用時間距採集時間最長不會超過四日，已據行政院衛生署藥
    物食品檢驗局於八十一年二月八日以藥檢壹字第一一五六
    號函在卷可稽（見本院九十四年易字第八六八號刑事卷第四
    十七頁）。本案被告為警查獲當日所採尿液，經送臺灣尖端
    先進生技醫藥股份有限公司以最精密之氣相層析質譜儀法鑑
    驗後，結果確呈安非他命及甲基安非他命陽性反應，業如前
    述，依據上開說明，足認被告確於前揭為警採尿前九十六小
    時內之某時（應扣除經警查獲至採尿期間）施用第二級毒品
    安非命無訛。
  (三)被告雖以上揭情詞置辯，惟被告於警、偵中矢口否認施用安
    非他命，迭稱：當日伊向「阿峰」購買供己施用，但尚未施
    用即為警查獲云云，並無一語提及「阿峰」交付香菸供其抽
    用（見臺灣臺北地方法院檢察署九十三年度核退字第六三○
    四號偵查卷第十四頁至第十六頁、第三十五頁至第三十六頁
    ）。嗣於本院調查及準備程序時又改稱：當天伊向「阿峰」
    購買毒品時，「阿峰」有請伊抽菸，伊覺得抽的是菸而不是
    安非他命，伊覺得跟抽香菸差不多云云（見本院九十四年度
    簡字第七八二號刑事卷第十九頁反面、本院九十四年度易字
    第八六八號刑事卷第十三頁）。迄至本院審理時又翻異前詞
    供稱：當天「阿峰」請伊抽菸時，「阿峰」說單純只是菸，
    三個星期前伊遇見「阿峰」，「阿峰」始跟伊說菸裡面有安
    非他命，伊是事後回想才想起抽菸時覺得跟菸的味道有點不
    一樣，好像發霉的菸云云（見本院九十四年度易字第八六八
    號刑事卷第四十一頁）。足見被告供詞不斷翻異，殊難憑信
    ，所辯要屬臨訟卸責之詞，委不足採。
  (四)綜上所述，本案事證明確，被告三犯施用安非他命犯行，洵
    堪認定，應依法論科。
二、查被告於八十六年間因施用第二級毒品安非他命案件，經臺
    灣士林地方法院以八十六年度訴字第一○五九號裁定送觀察
    、勒戒後，認無繼續施用毒品之傾向，由臺灣士林地方法院
    於八十七年十二月十日以八十六年度訴字第一○五九號判決
    免刑確定，又於九十年間因施用第二級毒品甲基安非他命案
    件，經臺灣士林地方法院以九十年度毒聲字第一三○八號裁
    定送觀察、勒戒後，認無繼續施用毒品之傾向，而於九十年
    十月三十日觀察、勒戒執行完畢後，經臺灣士林地方法院檢
    察署檢察官於同日以九十年度毒偵字第一七○四號處分不起
    訴確定，復於五年內三犯本案施用第二級毒品安非他命犯行
    。核被告所為，係犯毒品危害防制條例第十條第二項之施用
    第二級毒品罪。其持有第二級毒品安非他命進而施用，持有
    第二級毒品之低度行為，應為施用第二級毒品之高度行為所
    吸收，不另論以持有第二級毒品罪。爰審酌被告前曾因施用
    毒品而先後二次送觀察、勒戒後，仍不知悛悔，復一再施用
    毒品，顯已有成癮性，惟念其施用毒品乃戕害自己之身心健
    康，尚未危及他人，及其犯罪之次數、動機、目的、智識程
    度等一切情狀，量處如主文所示之刑，並諭知易科罰金之折
    算標準，以示懲儆。扣案之甲基安非他命一包（淨重○‧四
    一六八克，取樣○‧○二五八克鑑析用罄，驗餘淨重○‧三
    九一克），屬毒品危害防制條例第二條第二項第二款所稱之
    第二級毒品，係查獲之第二級毒品，不問是否屬於犯人所有
    ，應依同條例第十八條第一項前段之規定，宣告沒收銷燬之
    ；又放置該安非他命之包裝袋一個，為被告所有，且供犯罪
    所用之物，業據被告供承在卷（見本院九十四年度易字第八
    六八號刑事卷第十二頁反面），應依刑法第三十八條第一項
    第二款宣告沒收。
據上論斷，應依刑事訴訟法第四百五十二條、第二百九十九條第
一項前段，毒品危害防制條例第十條第二項、第十八條第一項前
段，刑法第十一條、第四十一條第一項前段、第三十八條第一項
第二款，罰金罰鍰提高標準條例第二條，判決如主文。
本案經檢察官王鑫健到庭執行職務
中　　華　　民　　國　九十四　年　　九　　月　 十九   日
                          臺灣臺北地方法院刑事第十四庭
                              審判長法  官  吳靜怡
                                    法  官  吳冠霆
                                    法  官  孫萍萍
上正本證明與原本無異
如不服本判決，應於判決送達後十日內，向本院提出上訴狀。
                                    書記官  張汝琪
中　　華　　民　　國　九十四　年　　九　　月　 十九   日
附論罪科刑依據之法條：
毒品危害防制條例第十條
施用第一級毒品者，處六月以上五年以下有期徒刑。
施用第二級毒品者，處三年以下有期徒刑。
